最高法院刑事判決                              八十六年度台上字第四六七五號
    上 訴 人  甲○○
右上訴人因懲治走私條例等罪案件，不服台灣高等法院中華民國八十五年八月十三日
第二審判決（八十四年度上訴字第六○三三號，起訴案號：台灣士林地方法院檢察署
八十四年度偵字第四三一六號），提起上訴，本院判決如左：
    主  文
原判決關於銷售走私物品部分撤銷，發回台灣高等法院。
其他上訴駁回。
    理  由
發回更審部分：
本件原判決撤銷第一審關於銷售走私物品部分不當之判決，仍處上訴人該罪刑，固非
無見。
惟查：(一)懲治走私條例第三條第一項之罪，必以所運送、銷售、藏匿者屬同條例第二
條第一項之走私物品者為限，故銷售走私物品之有罪判決，自須對其所銷售之物為私
運管制物品進口、出口逾公告數額者，詳為認定並明其依憑。原判決事實謂上訴人
「多次」販入該走私物品之洋菸，再多次銷售予人，理由內卻稱足見其「一次」買入
完稅價格逾新台幣十萬元之未稅洋菸，「阿華」者亦一次私運進口等情，已相齟齬，
亦與其在偵查中所供該批洋菸為查獲前二天向「阿華」買進，一個多月前亦販入一次
，業已售罄等語（偵查卷第四十五頁反面、第四十六頁）之卷證不符，而有理由矛盾
之違法。究上訴人犯罪次數多寡﹖所販入之洋菸確否為懲治走私條例第二條第一項之
物，自應詳查審認，期臻翔實。(二)原判決主文僅載「銷售私運管制物品進口逾公告數
額」，亦與所犯同條例第三條第一項所定銷售前段第一項之走私物品未符（缺「之走
私物品」等字），罪名顯未契合。(三)第二審審判期日，於對被告為人別訊問後，應命
上訴人陳述上訴之要旨，刑事訴訟法第三百六十五條定有明文。本件在原審除第一審
檢察官提起上訴外，上訴人亦提起上訴，乃原審審理中並未命上訴人陳述上訴要旨，
訴訟程序亦有未合。上訴意旨指摘原判決不當，非無理由，此部分應認有發回更審之
原因。
上訴駁回部分：
按刑事訴訟法第三百七十六條所列各罪之案件，經第二審判決者，不得上訴於第三審
法院，法有明文。本件上訴人因侵占案件，原審係依刑法第三百三十七條論處罪刑，
核屬刑事訴訟法第三百七十六條第一款之案件，依首開說明，既經第二審判決，自不
得上訴於第三審法院，上訴人竟復提起上訴，顯為法所不許。此部分其上訴為不合法
，應予駁回。
據上論結，應依刑事訴訟法第三百九十五條前段、第三百九十七條、第四百零一條，
判決如主文。
中      華      民      國    八十六    年      八      月      七      日
                              最高法院刑事第九庭
                                  審判長法官  謝  家  鶴
                                        法官  羅  一  宇
                                        法官  吳  昭  瑩
                                        法官  花  滿  堂
                                        法官  陳  世  淙
      右正本證明與原本無異
                                              書  記  官
中      華      民      國    八十六    年      八      月     十三     日
